【裁判字號】    99,審交易,321
【裁判日期】    990525
【裁判案由】    公共危險等
【裁判全文】
臺灣高雄地方法院刑事判決          99年度審交易字第321號
公  訴  人  臺灣高雄地方法院檢察署檢察官
被      告  甲○○
上列被告因公共危險等案件，經檢察官提起公訴（98年度偵字第
29152 號），嗣因被告就被訴事實均為有罪之陳述，經本院告知
簡式審判之旨，並聽取公訴人及被告之意見後，裁定依簡式審判
程序審理，判決如下：
    主  文
甲○○犯不能安全駕駛動力交通工具罪，處有期徒刑柒月。又犯
過失傷害罪，處有期徒刑陸月。應執行有期徒刑壹年。
    事  實
一、甲○○於民國98年9月27日13時許，在高雄縣林園鄉「阿財
    海產店」，與友人2名共同飲用啤酒後，已達不能安全駕駛
    動力交通工具之程度，竟於飲酒後，仍駕駛車牌號碼7013-L
    Z 號自小貨車離去，嗣於同日14時35分許，沿高雄縣林園鄉
    ○○路由西往南方向行駛，行經後厝路37號前時，本應注意
    飲用酒類或其他類似物後其吐氣所含酒精濃度超過每公升0.
    25毫克或血液中酒精濃度超過百分之0.05以上者，不得駕車
    ，行駛於未劃分向線之道路時應靠右行駛，且行經彎道路段
    應減速慢行作隨時停車之準備，而依當時情形，雖因彎道視
    距不良，惟天候晴、日間自然光線、柏油路面、路面乾燥、
    無缺陷、無障礙物，且依其智識、經驗及能力，復無不能注
    意之情形，竟疏於注意，於酒後貿然駕車，未靠右行駛，及
    行經上開彎道時，仍以時速40公里之速度前行而未減速慢行
    ，適有乙○○騎乘車牌號碼GYH-602 號重型機車及丁○○騎
    乘之車牌號碼JJN-403 號重型機車由對向行駛至該處，甲○○所駕駛之自小貨車與乙○○、丁○○所騎乘之重型機車發
    生對撞，致乙○○及丁○○當場人車倒地，乙○○受有左股
    骨骨折、左脛骨、左腓骨骨折、多處擦傷及多發性外傷、疑
    左側肋骨骨折、胸挫傷、腦震盪等傷害，丁○○則受有多發
    性顱內出血、右側硬腦下出血、及左側腦內出血合併腦水腫
    、疑右股骨骨折等傷害。甲○○於警尚未獲悉肇事者前，在
    高雄縣林園鄉建佑醫院內，主動向警表示其為
    本件車禍之肇事人，而自首受裁判。經警發現甲○○有意識
    模糊、多話、有酒味等情形，並測得其之吐氣酒精濃度值為
    每公升0.82毫克，而查悉上情。
二、案經乙○○及丁○○分別訴由高雄縣政府警察局林園分局報
    請臺灣高雄地方法院檢察署檢察官偵查起訴。
    理  由
一、本件被告甲○○所犯均係死刑、無期徒刑、最輕本刑為3年
    以上有期徒刑以外之罪，其於準備程序就前揭被訴事實為有
    罪之陳述，經法官告知簡式審判程序之旨，並聽取其與公訴
    人之意見後，本院認無不得或不宜改依簡式審判程序進行之
    處，爰依刑事訴訟法第273條之1第1項，裁定進行簡式審判
    程序，合先敘明。
二、上揭飲酒駕車之事實，業據被告甲○○於本院審理中坦承不
    諱，核與告訴代理人戊○○○、丙○○○於偵訊中；告訴人
    乙○○於本院審理中之陳述相符，並有呼氣酒精濃度測試表
    、刑法第185 條之3 案件測試觀察紀錄表、道路交通事故現
    場圖、道路交通事故調查報告表（一）、（二）、現場照片
   16 張、高雄縣政府警察局舉發違反道路交通管理事件通知單
    等在卷可稽。依上開說明，被告顯已達不能安全駕駛動力交
    通工具之程度甚明。按汽車行經彎道應減速慢行，作隨時停
    車之準備；汽車行駛在未劃分向線或分向限制線之道路，應
    靠右行駛；汽車駕駛人飲用酒類或其他類似物後其吐氣所含
    酒精濃度超過每公升0. 25 毫克或血液中酒精濃度超過百分
    之0.05以上者，不得駕車，道路交通安全規則第92條第1 項
    第2 款、第95條第1 項前段及第114 條第2 款分別定有明文
    。被告駕車使用道路，自應遵守上開行車安全規定。依當時
    情形，雖因彎道視距不良，惟天候晴、日間自然光線、柏油
    路面、路面乾燥、無缺陷、無障礙物、客觀上並無不能注意
    之情事，且依其智識能力，並無不能注意之情形。竟疏未注
    意而同時撞及告訴人致渠等人車倒地而受傷，故被告應負過
    失之肇事責任，灼然甚明。告訴人確係因本件車禍受有上開
    傷害之事實，亦有財團法人建佑醫院診斷證明書2 紙、長庚
    醫療財團法人高雄長庚紀念醫院診斷證明書1 紙、高雄醫學
    大學附設中和紀念醫院診斷證明書2 紙、高雄縣政府警察局
    道路交通事故肇事人自首情形紀錄表在卷可佐，堪認屬實。
    故本案事證明確，被告犯行洵堪認定，均應依法論科。
三、核被告所為，係犯刑法第185 條之3 之服用酒類，不能安全
    駕駛動力交通工具而駕駛罪以及同法第284 條第1 項前段之
    過失傷害罪。被告以一駕駛自用小貨車之過失行為，於同一
    時、地分別造成告訴人乙○○、丁○○等人受傷之結果，為
    想像競合犯，應依刑法第55條規定從一重論處。被告所犯上
    開2 罪，犯意各別，構成要件互異，侵害之法益亦不相同，
    為個別獨立之行為，應予分論併罰。又被告酒醉駕車，因而
    致被害人受傷，依法應負前開過失傷害責任，依道路交通管
    理處罰條例第86條第1 項之規定，就過失傷害部分，加重其
    刑。另被告於肇事後向警員坦承肇事，並接受本院裁判等情
    ，有高雄縣政府警察局道路交通事故肇事人自首情形紀錄表
    1 份在卷可佐，是被告就過失傷害部分，合乎自首之要件，
    應依刑法第62條前段規定，減輕其刑。並與前開加重部分，
    先加後減之。爰審酌被告飲酒後之酒精呼酒氣值非低，其駕
    車對公眾交通安全造成實際之危害，對同時參與交通者造成
    之威脅甚鉅；且因未遵守道路交通規則肇生本件道路交通事
    故，致告訴人乙○○、丁○○受傷，行為實屬不該；另兼衡
    被告過失程度非微，造成告訴人所受傷勢非輕，且迄今仍未
    與告訴人達成和解，致告訴人求償無門；雖其犯罪後尚能坦
    承犯行，且主動給付告訴人乙○○醫藥費新臺幣（下同）65
    ,000元、告訴人丁○○醫藥費88,000元，及其犯罪之動機、
    手段等一切情狀，處罰仍不宜輕，故分別量處如主文所示之
    刑，並定其應執行之刑，以資懲儆。
據上論斷，應依刑事訴訟法第273條之1第1項、第299條第1項前
段，道路交通管理處罰條例第86條第1項，刑法第185條之3、第2
84條第1項前段、第62條前段、第55條、第51條第5款，刑法施行
法第1條之1，判決如主文。
本案經檢察官鄧怡君到庭執行職務。
中    華    民    國    99    年    5     月    25    日
                      交通法庭  法  官  李代昌
以上正本證明與原本無異。
如不服本判決應於收受送達後10日內向本院提出上訴書狀，並應
敘述具體理由；如未敘述上訴理由者，應於上訴期間屆滿後20日
內向本院補提理由書（均須按他造當事人之人數附繕本）「切勿
逕送上級法院」。
中    華    民    國    99    年    5     月    25    日
                                書記官  黃振祐
附錄本判決論罪科刑適用法條：
刑法第185條之3
服用毒品、麻醉藥品、酒類或其他相類之物，不能安全駕駛動力
交通工具而駕駛者，處1 年以下有期徒刑、拘役或30000 元以下
罰金。
刑法第284條
因過失傷害人者，處6 月以下有期徒刑、拘役或5 百元以下罰金
，致重傷者，處1 年以下有期徒刑、拘役或5 百元以下罰金。
從事業務之人，因業務上之過失傷害人者，處1 年以下有期徒刑
、拘役或1 千元以下罰金，致重傷者，處3 年以下有期徒刑、拘
役或2 千元以下罰金。

司法院資訊處製作；財團法人民間司法改革基金會備份。
